【裁判字號】    99,台上,4728
【裁判日期】    990729
【裁判案由】    違反毒品危害防制條例
【裁判全文】
最高法院刑事判決            九十九年度台上字第四七二八號
上  訴  人  甲○○
上列上訴人因違反毒品危害防制條例案件，不服台灣高等法院高
雄分院中華民國九十七年十一月七日第二審更審判決（九十七年
度上更(一)字第一七二號，起訴案號：台灣高雄地方法院檢察署九
十三年度偵字第四七六三號），提起上訴，本院判決如下：
    主  文
上訴駁回。
    理  由
按刑事訴訟法第三百七十七條規定，上訴於第三審法院，非以判
決違背法令為理由，不得為之。是提起第三審上訴，應以原判決
違背法令為理由，係屬法定要件。如果上訴理由書狀並未依據卷
內訴訟資料，具體指摘原判決不適用何種法則或如何適用不當，
或所指摘原判決違法情事，顯與法律規定得為第三審上訴理由之
違法情形，不相適合時，均應認其上訴為違背法律上之程式，予
以駁回。本件原審審理結果，認為上訴人甲○○與其女友即行為
時為十四歲以上未滿十八歲之少年凌○晨（真實姓名及年齡詳卷
）共同營利販賣第四級毒品硝甲西泮之犯行明確，因而撤銷第一
審科刑判決，變更檢察官所引起訴法條，於比較刑法新舊規定後
，改判依行為時連續犯規定仍論處上訴人共同連續販賣第四級毒
品罪刑，已詳其調查、取捨證據之結果及憑以認定犯罪事實之
心證理由，並就上訴人否認有營利犯意之供詞及所辯係轉讓毒品
各語認非可採，予以論述。查毒品之販賣行為，祇要以營利之意
思而販入或賣出，有一於此即足構成，倘於有償讓與他人之初，
即係基於營利之意思，並已著手實行，而因故無法高於購入原價
出售，最後不得不以原價或低於原價讓與他人時，仍屬販賣行為
。又訴訟爭議，非如自然科學之可以重複或重建，而證人、證據
之提出，均出於利害關係截然不同之兩造所舉，證人更受記憶陳
述能力所侷限，從而證人之陳述，縱稍欠完美，如無損於基本事
實真實之認定者，仍非不得採信，此即證據法學上之「無害原則
」，本院七十四年台上字第一五九九號判例，即闡明斯旨。本件
上訴人坦承有於民國九十三年二月十六日與同月二十五日，二次
交付毒品硝甲西泮予凌○晨各三十顆之事實，而證人凌○晨則證
述上訴人交付上開毒品時，要伊詢問有無同學要購買等語不移，
另證人即少年劉○伶、孫○婷、黃○淇、凌○菱等人（真實姓名
及年齡均詳卷）亦均證稱確有以每顆新台幣（下同）一百元、八
十元或七十元不等價格向凌○晨購買毒品硝甲西泮等詞明確。原
判決係綜核全案證據資料，本於調查所得，相互勾稽之結果，憑
以判斷認定上訴人於交付上開毒品予凌○晨時即具有營利之犯意
，並說明凌○晨就其交付販賣毒品所得與否及其金額若干之證述
，前後固稍有歧異，究仍無礙於其二人營利共同販賣毒品基本事
實之認定等理由綦詳，所為論述並不悖乎經驗與論理法則，與訴
訟資料核無不合，自屬其採證認事審判職權之合法行使，不容任
意指摘。上訴意旨摭拾證人凌○晨證詞之片斷，徒憑己意而為指
摘，難謂適法。另原判決已說明刑法第五十六條連續犯之規定業
經刪除，就上訴人多次販賣毒品之犯行，依修正前規定係連續犯
，修正後則為數行為，應分論併罰，經比較新舊法律規定結果，
適用行為時法即修正前刑法第五十六條規定之連續犯等旨，並無
不合。上訴意旨漫謂應依接續犯論罪云云，亦無可取。至於其他
上訴意旨，則係置原判決所為明白論斷於不顧，仍持已為原判決
指駁之陳詞再事爭辯，或對於事實審法院取捨證據與自由判斷證
據證明力之職權行使，徒以自己之說詞，任意指為違法，或單純
為事實上枝節性之爭辯，要與法律規定得為第三審上訴理由之違
法情形，不相適合。依上所述，本件上訴違背法律上之程式，應
予駁回。
據上論結，應依刑事訴訟法第三百九十五條前段，判決如主文。
中    華    民    國  九十九  年    七    月  二十九  日
                      最高法院刑事第十三庭
                          審判長法官  賴  忠  星
                                法官  呂  丹  玉
                                法官  吳      燦
                                法官  蔡  名  曜
                                法官  葉  麗  霞
本件正本證明與原本無異
                                      書  記  官
中    華    民    國  九十九  年    八    月    三    日
                                                      Q

司法院資訊處製作；財團法人民間司法改革基金會備份。
